# 请教陈版，关于存货跌价准备的计提

提问人：shangjixin 时间：2018-02-03 13:52:10
一个关于存货的亏损合同，现在存货成本是 120 ，市价是 100 ，合同价是 90 ，违约金是 18 ，应该计入存货跌价准备的上限是按合同价的 30 还是市场价的 20 ？

回答人：chenyiwei
从你提供的数据看，如果选择违约，则净损失为 38 （=120-100+18）；如果履约，则净损失为 30 ，且如果违约还要承担声誉受损的风险。在此情况下，企业必然会选择继续履约，因此该合同项下存货的减值准备应为 30 。

提问人：lxch119 时间：2018-03-07 16:40:59
陈版主， 资产负债表日，假设A公司存货售价 120 ，存货成本 150 ，不考虑税费，审计报告日前发生以下各种情况，应该如何计提跌价准备. 情形一： 1 月份售价110. 情形二： 1 月份进行促销，售价 105 情形三： 1 月份售价130. 我的理解： 情形一：计提跌价准备 40情形二：计提跌价 45 情形三：计提跌价准备 30 请陈版指正

回答人：chenyiwei
1 、应确保 1 月份售价无异动，与基于资产负债表日可获得的信息作出的估计一致。 2 、只有当该促销事项在资产负债表日已做出决定时才考虑其影响。 3 、原理同1.

提问人：跨度防护 时间：2018-03-07 20:25:55
请教陈版，跌价测试时选取的预计售价，是用资产负债表日后一个月的平均价或者资产负债表日至报告日前的平均价还是其他？

回答人：chenyiwei
需根据期后价格波动情况、一般情况下存货周转速度等因素确定。

提问人：lxch119 时间：2018-03-08 13:17:36
陈版主，就我举例子假设没有其他异常，我理解的各种情形下的减值准备是否合理？

回答人：chenyiwei
3 楼为何情形 3 的逻辑和另外两种情形不一致？

提问人：lxch119 时间：2018-03-11 19:00:06
没太理解版主的意思。 我的假设是报表日有明显减值迹象的情况下，报表日后的售价在各种情况下，应当计提减值准备的金额。 当资产负债表日后的售价比资产负债表日的价格差异较大的情况下，计提减值是否需要考虑资产负债表日的实际售价情况，应当如何考虑？ 请版主解惑。

回答人：chenyiwei
关键是：导致资产负债表日后售价与资产负债表日存在较大差异的原因，在资产负债表日是否已经存在，或者能够合理预见。